# 收入分成，如何确认

提问人：wqhaoxuexi 时间：2023-09-21 21:53:28
求教陈版主及各位大佬！
背景：背景：
我司与甲公司共同研发一套系统A，相关软著归我司与甲公司共同所有。我司与甲公司约定，双方均可以单独对外销售系统A，销售方分得销售收入的70%，剩余30%归对方所有，即若我司销售出一套系统A，我司将获得销售额的70%，剩余30%归甲公司；若甲公司销售出一套系统A，甲公司将获得销售额的70%，剩余30%归我司。
疑问：疑问：
1 、我司销售出一套系统，按全额确认收入，还是按70%确认收入（学生认为应按全额确认收入）？
2 、支付给甲公司的30%，应当如何核算，能否按我司向甲公司采购软件核算，甲公司出具软件销售的发票？
3 、甲公司给我司的30%，我司能否按向甲公司销售软件核算，向甲公司出具软件销售的发票？
谢谢！

回答人：chenyiwei
这个问题首先要考虑该合作项目由谁（你司还是甲公司）主导，包括研发和销售两大环节。例如，在研发前或者研发进行中，是否一方向另一方支付保底款，保底款金额是否足以涵盖研发投入；研发技术方案制定和具体的研发工作由谁实施；营销方案由谁主导制定、营销活动由谁主导实施；双方在该合作项目中的具体角色和所承担、享有的责权、相关风险和报酬情况等。这些问题明确后才能深入讨论。

提问人：wqhaoxuexi 时间：2023-09-25 14:24:33
陈版主您好！
研发环节中，甲公司向我司支付保底款，这部分保底款足够涵盖研发投入（能涵盖成本及合理利润）；甲公司指导系统A的设计、开发、测试（系统A是在甲公司所处行业使用，甲公司不懂系统设计开发，但甲公司有丰富的行业经验，这里的“指导”是指甲公司依托自身的行业经验进行指导设计方向，或系统应实现、呈现的效果），我司负责系统A全部的具体研发工作；销售环节，我司与甲公司相互独立，依托各自的销售系统对外销售，互不影响彼此的销售行为。

回答人：chenyiwei
从 4 楼的补充信息来看，本企业属于受托研发、甲公司主导该项目的可能性更大。后续本企业将该系统对外销售很可能是附带的。
由于甲公司支付的款项已经足以涵盖该项目的全部研发支出和合理利润，故研发项目的风险均由甲公司承担；且该系统用于甲公司所属行业，因此实际上是由甲公司在主导该项目。因此本企业的角色是受托提供研发服务，应将甲公司支付的款项在交付研发成果时确认为收入，同时本企业为该项目发生的研发支出应作为合同履约成本核算，在确认销售收入时结转到营业成本中，不确认为本企业的研发支出。
后续收到甲公司的分成款，作为对该项目收入的调整处理，但此时该项收入无对应成本。

提问人：wqhaoxuexi 时间：2023-10-07 16:22:08
陈版主您好！学生还有疑问， 1 、后续收到甲公司的分成款，此时我司按软件销售确认收入，还是按受托研发确认收入？ 2 、后续我司销售软件，给甲公司的分成款，我司按营业成本确认，还是按销售费用确认？有劳您为学生解惑，谢谢！

回答人：chenyiwei
1 、属于软件销售收入，但除给甲公司的分成款以外无对应成本。 2 、营业成本。